高雄高等行政法院裁定
111年度交上字第50號
上  訴  人  王建義自營計程車行       


被   上訴人  臺北市交通事件裁決所

代  表  人  蘇福智        
上列當事人間交通裁決事件，上訴人對於中華民國111年3月31日
臺灣高雄地方法院110年度交字第299號行政訴訟判決，提起上訴
，本院裁定如下︰
　　主  文
一、上訴駁回。
二、上訴審訴訟費用新臺幣750元由上訴人負擔。
    理  由
一、按「對於交通裁決事件之裁判提起上訴者，非以原裁判違背法令為理由，不得為之，並應於上訴理由中表明下列事由之一，提出於原地方法院行政訴訟庭為之：一、原裁判所違背之法令及其具體內容。二、依訴訟資料可認為原裁判有違背法令之具體事實。」行政訴訟法第237條之9第2項準用第235條第2項及第236條之1規定甚明。次按「判決不適用法規或適用不當者，為違背法令。有下列各款情形之一者，其判決當然違背法令：一、判決法院之組織不合法。二、依法律或裁判應迴避之法官參與裁判。三、行政法院於審判權之有無辨別不當或違背專屬管轄之規定。但其他法律別有規定者，從其規定。四、當事人於訴訟未經合法代理或代表。五、違背言詞辯論公開之規定。六、判決不備理由或理由矛盾。」「上訴不合法者，最高行政法院應以裁定駁回之。」行政訴訟法第237條之9第2項準用第236條之2第3項再準用第243條及第249條第1項前段亦分別定有明文。準此，交通裁決事件之上訴，須以原判決違背法令為理由，並應於上訴理由中具體表明原判決有何合於行政訴訟法第237之9第2項準用第236條之2第3項再準用第243條第1項及第2項所列各款之事實，此為上訴之合法要件。上訴狀或理由書如未依此項方法表明，或其所表明者與上開法條規定不合時，即難認為已對交通裁決事件訴訟程序判決之違背法令有具體之指摘，其上訴自難認為合法，應予駁回。
二、緣上訴人所有車牌號碼D4-960號營業小客車（下稱系爭車輛
    ）於民國110年3月20日22時44分許，在臺中市北屯區太原路
    與旱溪東路口，因有「汽車懸掛他車號牌，於道路停車者」
    之違規行為，經臺中市政府警察局第五分局北屯派出所員警
    填掣第GU0297611號舉發違反道路交通管理事件通知單逕行
    舉發。嗣上訴人於應到案日期前之110年5月1日向被上訴人
    陳述不服，經被上訴人函詢舉發機關後，認上訴人確有上揭
    違規行為，乃依道路交通管理處罰條例（下稱處罰條例）第
    12條第4項規定，於110年6月16日開立北市裁罰字第22-GU02
    97611號裁決書，裁處上訴人「罰鍰新臺幣（下同）5,400元
    ，牌照扣繳」。上訴人不服，提起行政訴訟，經臺灣高雄地
    方法院110年度交字第299號行政訴訟判決（下稱原判決）駁
    回，上訴人仍不服，遂提起本件上訴。
三、上訴意旨略以：
    系爭車輛因無法通過定檢、引擎損毀而棄置於臺北郊區，應
    屬處罰條例第82條第2項等規定所稱廢棄物，被上訴人誤認
    為汽車，據以對上訴人作成裁罰處分，顯有錯誤等語。
四、經核上訴人前揭上訴理由，無非重述其在原審已提出而為原審所不採之事實主張，再就原審所為證據取捨及事實認定之職權行使指摘為不當，而未具體指明原判決有何不適用法規或適用法規不當之情形並揭示該法規之條項或其內容，及合於行政訴訟法第237條之9第2項準用第236條之2第3項、第243條第2項所列各款之具體事實，自難認其對原判決之如何違背法令已有具體之指摘。依首揭規定及說明，其上訴為不合法，應以裁定駁回。
五、本件上訴審訴訟費用750元（上訴裁判費），應由上訴人負
    擔，爰確定訴訟費用額如主文第二項所示。
六、結論：上訴不合法。
中　　華　　民　　國　　111 　年　　7 　　月　　7 　　日
            高雄高等行政法院第三庭
                        審判長法官　蘇　秋　津
                              法官　黃　堯　讚
                              法官　孫　奇　芳
以上正本係照原本作成。
不得抗告。
中　　華　　民　　國　　111 　年　　7 　　月　　7 　　日
                            書記官　宋  鑠  瑾